【裁判字號】    90,易,1385
【裁判日期】    900613
【裁判案由】    毒品危害防制條例
【裁判全文】
臺灣臺中地方法院刑事判決                          九十年度易字第一三八五號
    公  訴  人  台灣台中地方法院檢察署檢察官
    被      告  甲○○
右列被告因毒品危害防制條例案件，經檢察官聲請簡易處刑（八十九年度毒偵字第六
六五二號），及同署檢察官移送併辦（九十年度毒偵字第八六０號），經本院沙鹿簡
易庭認不宜依簡易判決處刑，移送本院刑事庭，本院判決如左：
    主  文
甲○○連續施用第二級毒品，累犯，處有期徒刑伍月，如易科罰金，以佰元折算壹
日。扣案之沾有安非他命殘渣之吸食器壹組，沒收銷燬毀之。
    事  實
一、甲○○曾於民國（下同）八十三、八十四年間，先後因違反麻醉藥品管理條例案
    件案件，先後經台灣高等法院台中分院及本院分別判處有期徒刑八月及十月確定
    ，經聲請合併執行，而於八十六年二月十八日縮刑期滿而執行完畢。猶不知悔改
    ，又因施用毒品案件，先後二次經本院以八十八年度毒聲字第二八九０號及八十
    九年毒聲字第三０七二號，裁定送觀察、勒戒後，均因無繼續施用毒品之傾向，
    由臺灣臺中地方法院檢察署檢察官分別於八十八年六月十二日以八十八年度偵字
    第一一四一七號、一三一二二號及於八十九年六月十二日以八十九年度毒偵字第
    一七０八號為不起訴處分。詎甲○○復基於施用毒品之概括犯意，先於八十九年
    九月三日，在臺中縣清水鎮○○路三二五號住處，以將第二級毒品安非他命置於
    吸食器內再以火燒烤吸其煙霧之方式施用安非他命一次，為警於八十九年九月四
    日廿時十分許，在台中縣清水鎮○○路三八二號，持搜索查獲，經警採尿送驗後
    而發現上情；後又承前犯意於九十年二月四日起至同年月五日止，在前揭住處，
    以前開方法施用安非他命多次，為警於九十年二月六日十二時四十分許，持搜索
    票在其住處查獲，並扣得其所有供其施用安非之用之沾有安非他命之玻璃吸食器
    壹組。
二、案經臺中縣警察局清水分局報請臺灣臺中地方法院檢察署檢察官偵查後聲請簡易
    判決處刑，及同署檢察官移送併辦。
    理  由
一、訊據被告甲○○對於右揭事實供承不諱。且查：其於八十九年九月四日及九十年
    二月六日為警查獲時所採尿液，經送檢驗均呈甲基安非他命陽性反應，此有臺中
    縣衛生檢驗尿水報告書二紙在卷可稽；復有被告所有供施用安非他命所用之吸食
    器一組（其上沾有安非他命殘渣）扣案可資佐證。又，被告前因施用毒品案件，
    先後二次經本院以八十八年度毒聲字第二八九０號及八十九年毒聲字第三０七二
    號，裁定送觀察、勒戒後，均因無繼續施用毒品之傾向，由臺灣臺中地方法院檢
    察署檢察官分別於八十八年六月十二日以八十八年度偵字第一一四一七號、一三
    一二二號及於八十九年六月十二日以八十九年度毒偵字第一七０八號為不起訴處
    分，亦此有臺灣臺中地方法院檢察署刑案資料查註紀錄表在卷可按。本件被告自
    白核與事實相符，堪以採信。本件事證明確，被告犯行堪以認定。
二、按安非他命為毒品危害防制條例第二條第二項第二款規定之第二級毒品。核被告
    所為，係犯同條例第十條第二項之施用第二級毒品罪。被告前因施用毒品案件，
    先後二次經觀察、勒戒後，均因無繼續施用毒品傾向而經檢察官為不起訴處分，
    其再犯本罪，係屬三犯，不適用先行裁定送觀察、勒戒之規定而應逕予論罪科刑
    （毒品危害防制條例第二十條第三項前段參照）。被告施用前後持有安非他命之
    低度行為，為其後施用之高度行為所吸收，不另論罪。先後多次施用毒品犯行，
    時間緊接，所犯為構成要件相同之罪，顯係基於概括犯意為之，應依連續犯之規
    定以一罪論，並加重其刑。又被告曾於八十三、八十四年間，先後因違反麻醉藥
    品管理條例案件案件，先後經台灣高等法院台中分院及本院分別判處有期徒刑八
    月及十月確定，經聲請合併執行，而於八十六年二月十八日縮刑期滿而執行完畢
    ，有前揭刑案查註紀錄表及台灣高等法院被告全國前案紀錄表在卷可查，其於受
    有期徒刑之執行完畢後，五年以內再犯有期徒刑以上之本罪，為累犯，應加重其
    刑，並遞加之。本院審酌被告有施用毒品之不良素行，犯罪之動機、手段，施用
    毒品本係自殘行為，對他人法益尚無具體危害，惟一再施用毒品不知悔改，及犯
    後坦承犯行等一切情狀，量處如主文所示之刑，並諭知易科罰金之折算標準。扣
    案之沾有安非他命殘渣之吸食器一組，因難以將殘留其上之安非他命析離，為免
    執行困難，爰併予宣告沒收銷燬之。
三、被告於九十年二月四日起至同年月五日止施用毒品安非他命而經移送併辦部分，
    因與起訴部分，有連續犯之裁判上一罪關係，已如前述，為起訴效力所及，本院
    應併予審理判決，附予敘明。
據上論斷，應依刑事訴訟法第四百五十二條、第二百九十九條第一項前段，毒品危害
防制條例第十條第二項、第二十條第三項前段、第十八條第一項前段，刑法第十一條
前段、第五十六條、第四十七條、第四十一條第一項前段，罰金罰緩提高標準條例第
二條，判決如主文。
中        華        民      國     九十     年    六    月     十三     日
                                    臺灣台中地方法院刑事第一庭
                                           法  官  吳    進    發
右正本證明與原本無異。
如不服本判決，應於判決送達後十日內向本院提出上訴狀，上訴於臺灣高等法院臺中
分院( 須附繕本 )。
                                          書記官
中        華        民      國     九十     年    六    月     十四     日


司法院資訊處製作；財團法人民間司法改革基金會備份。
